臺灣臺中地方法院民事簡易判決
111年度豐簡字第344號
原      告  新安東京海上產物保險股份有限公司臺中分公司

法定代理人  王文龍  
訴訟代理人  洪銘遠    （兼送達代收人）

被      告  陳旭志即陳建嘉


上列當事人間請求侵權行為損害賠償(交通)事件，本院於民國11
1年6月21日言詞辯論終結，判決如下：
    主      文
被告應給付原告新臺幣32,130元，及自民國111年4月14日起至清
償日止，按年息百分之5計算之利息。
訴訟費用由被告負擔。
本判決得假執行。
    事實及理由
壹、程序事項：被告經合法通知，未於言詞辯論期日到場，核無
    民事訴訟法第386條各款所列情形，應依原告之聲請，由其
    一造辯論而為判決。
貳、實體事項：　　
一、原告主張：被告於民國110年1月30日18時52分許，駕駛車牌
    號碼000-0000號自用小客車，行經臺中市○○區○道○號168公
    里處北側出口匝道時，因未注意車前狀況，不慎碰撞同行向
    前方由原告承保、訴外人陳月嬌所有，並由訴外人王信川駕
    駛之車牌號碼000-0000號自用小客車（下稱系爭車輛），致
    系爭車輛受損（下稱系爭事故），經送修系爭車輛，支出修
    理費用新臺幣（下同）106,376元，原告已依保險契約如數
    理賠予被保險人，爰依保險法第53條及侵權行為之法律關係
    ，請求被告賠償原告32,130元（已扣除系爭車輛零件折舊）
    等語，並聲明：被告應給付原告32,130元，及自起訴狀繕本
    送達被告翌日起至清償日止，按年息百分之5計算之利息。
二、被告未於言詞辯論期日到場，亦未提出書狀作何聲明或陳述
    。
三、本院得心證之理由：
  ㈠按當事人對於他造主張之事實，於言詞辯論時不爭執者，視
    同自認；當事人對於他造主張之事實，已於相當時期受合法
    之通知，而於言詞辯論期日不到場，亦未提出準備書狀爭執
    者，準用第一項之規定，民事訴訟法第280條第1項、第3項
    分別定有明文。原告主張被告於上開時地，駕駛自用小客車
    ，因未注意車前狀況，不慎碰撞系爭車輛，致系爭車輛受損
    ，原告業依保險契約賠付被保險人106,376元之事實，業據
    原告提出理算作業表、理賠案件簽收單、統一發票、系爭車
    輛行車執照、國道公路警察局道路交通事故當事人登記聯單
    、道路交通事故初步分析研判表、道路交通事故現場圖、汎
    德台中分公司復興服務中心估價單、系爭車輛受損照片等件
    為證（見本院卷第23至47頁）。並經本院向內政部警政署國
    道公路警察局調取系爭事故相關資料，核閱屬實（見本院卷
    第75至106頁）。而被告經本院合法通知，未於言詞辯論期
    日到場，復未提出任何書狀爭執，依前揭規定，視同自認，
    堪信原告之主張為真實。
　㈡次按因故意或過失，不法侵害他人之權利者，負損害賠償責
    任；汽車、機車或其他非依軌道行駛之動力車輛，在使用中
    加損害於他人者，駕駛人應賠償因此所受之損害，民法第18
    4條第1項前段、第191條之2前段分別定有明文。再按汽車行
    駛時，駕駛人應注意車前狀況及兩車並行之間隔，並隨時採
    取必要之安全措施，不得在道路上蛇行，或以其他危險方式
    駕車，道路交通安全規則第94條第3項亦有明定。經查，被
    告於系爭事故發生後，於警詢時自陳伊於上揭時、地駕駛自
    小客車因與朋友聊天未注意前方系爭車輛，致碰撞系爭車輛
    而肇事等語，足認被告駕駛自用小客車有未注意車前狀況之
    過失，此有調查筆錄、道路交通事故初步分析研判表在卷可
    稽（見本院卷第77頁、第89至90頁），是被告對於防止損害
    之發生顯未盡相當之注意，就系爭事故之發生自有過失，且
    被告之過失行為與系爭車輛受損間有相當因果關係，被告自
    應負侵權行為損害賠償責任。
　㈢又不法毀損他人之物者，被害人得請求賠償其物因毀損所減
    少之價額，民法第196條規定甚明。而民法第196條所謂因毀
    損減損之價額，得以修復費用為估定之標準，但以必要者為
    限，例如修理材料以新品換舊品應予折舊，最高法院79年度
    第9次民庭會議決議闡釋甚明。本件被告既過失不法毀損系
    爭車輛，已如上述，是揆諸前開規定，自應負侵權行為損害
    賠償責任，則原告以修復金額作為賠償金額，自屬有據。又
    系爭車輛之零件修理既係以新零件更換被損之舊零件，是依
    上說明，自應將零件折舊部分予以扣除。查系爭車輛送修支
    出修理費用106,376元，其中零件費用82,495元、工資23,88
    0元，此有原告提出之估價單及統一發票附卷可稽(見本院卷
    第25頁、第35至39頁)。而依行政院所頒「固定資產耐用年
    數表」及「固定資產折舊率表」之規定，自用小客車之耐用
    年數為5年，依定率遞減法每年折舊千分之369，而實際使用
    年數逾耐用年數，其最後1年之折舊額，加歷年折舊累計額
    ，總和不得超過該資產成本原額之10分之9。再參照卷附之
    系爭車輛行車執照影本，其上載明該車係於104年5月出廠（
    見本院卷第27頁），直至110年1月30日系爭事故發生日止，
    實際使用日數已逾5年。因此，系爭車輛依此方式核算扣除
    折舊額後，得請求之零件修理費為8,250元（計算式：82,49
    5×1/10＝8,250，元以下四捨五入），再加計工資費用後，則
    系爭車輛之必要修理費合計為32,130元(計算式：8,250＋23,
    880＝32,130)。
　㈣末按給付無確定期限者，債務人於債權人得請求給付時，經
    其催告而未為給付，自受催告時起，負遲延責任。其經債權
    人起訴而送達訴狀，或依督促程序送達支付命令，或為其他
    相類之行為者，與催告有同一之效力，民法第229條第2項定
    有明文。又遲延之債務，以支付金錢為標的者，債權人得請
    求依法定利率計算之遲延利息。但約定利率較高者，仍從其
    約定利率。應付利息之債務，其利率未經約定，亦無法律可
    據者，年息為百分之五，民法第233條第1項、第203條亦有
    明文。本件原告行使對被告之損害賠償債權，核屬無確定期
    限之給付，既經原告起訴而起訴狀繕本於111年4月13日送達
    ，有送達證書在卷可憑（見本院卷第63頁），被告迄未給付
    ，當應負遲延責任。是原告請求自起訴狀繕本送達被告翌日
    即111年4月14日起至清償日止，按年息百分之5計算之法定
    遲延利息，核無不合。
四、綜上所述，原告依侵權行為及保險代位之法律關係，請求被
    告給付32,130元，及自111年4月14日起至清償日止，按年息
    百分之5計算之利息，為有理由，應予准許。
五、本判決係適用簡易程序所為被告敗訴之判決，依民事訴訟法
    第389條第1項第3款規定，應依職權宣告假執行。
六、訴訟費用負擔之依據：民事訴訟法第78條。
中　　華　　民　　國　　111 　年　　6 　　月　　30　　日
                  豐原簡易庭    法  官  廖弼妍
如不服本判決，應於送達後20日內，向本院提出上訴狀並表明上
訴理由，如於本判決宣示後送達前提起上訴者，應於判決送達後
20日內補提上訴理由書（須附繕本）。如委任律師提起上訴者，
應一併繳納上訴審裁判費。
以上為正本係照原本作成。
中　　華　　民　　國　　111 　年　　6 　　月　　30　　日
                                書記官  陳貴卿